【裁判字號】    98,上易,282
【裁判日期】    980217
【裁判案由】    毒品危害防制條例
【裁判全文】
臺灣高等法院刑事判決                 98年度上易字第282號
上  訴  人
即  被  告  甲○○
                      國民
上列上訴人因違反毒品危害防制條例案件，不服臺灣板橋地方法
院97年度易字第2540號，中華民國97年12月11日第一審判決（起
訴案號：臺灣板橋地方法院檢察署97年度毒偵字第5134號），提
起上訴，本院判決如下：
    主  文
上訴駁回。
    理  由
一、依刑事訴訟法第350條、第361條、第362條、第367條規定，
    不服地方法院之第一審判決而上訴者，須提出上訴書狀，並
    應敘明具體理由，為上訴必備之程式；其所提出之書狀未敘
    述上訴理由，或僅曾以言詞陳述上訴理由者，均應於上述期
    間屆滿後20日內補提理由書於第一審法院。第一審法院經形
    式審查，認逾期未補提上訴理由者，應定期間先命補正；逾
    期未補正者，為上訴不合法律上之程式，應以裁定駁回。倘
    已提出上訴理由，但所提非屬具體理由者，則由第二審法院
    以上訴不合法律上之程式，判決駁回。而所謂具體理由，必
    係依據卷內既有訴訟資料或提出新事證，指摘或表明第一審
    判決有何採證認事、用法或量刑等足以影響判決本旨之不當
    或違法，而構成應予撤銷之具體事由，始克當之（例如：依
    憑證據法則具體指出所採證據何以不具證據能力，或依憑卷
    證資料，明確指出所為證據證明力之判斷如何違背經驗、論
    理法則）；倘僅泛言原判決認定事實錯誤、違背法令、量刑
    失之過重過輕微，而未依上揭意旨指出具體事由，或形式上
    雖已指出具體事由，然該事由縱使屬實，亦不足以認為原判
    決有何不當或違法者（例如：對不具有調查必要性之證據，
    法院未依聲請調查亦未說明理由，或援用證據不當，但除去
    該證據仍應為同一事實之認定），皆難謂係具體理由，俾與
    第二審上訴制度旨在請求第二審法院撤銷、變更第一審不當
    或違法之判決，以實現個案救濟之立法目的相契合，並節制
    濫行上訴（最高法院97年度台上字第892號判決參照）。又
    第二審法院認為上訴書狀未敘述理由，依刑事訴訟法第367
    條但書規定，始應定期間命其補正。如認上訴書狀已敘述理
    由，但其理由非屬具體，其所為上訴，即不符上訴之法定要
    件，自得逕行判決駁回，無定期命補正問題（最高法院97年
    度台上字第3599號判決參照）。
二、本件原審經審理結果，認為上訴人即被告甲○○前因施用毒
    品違反毒品危害防制條例案件，經檢察官送勒戒處所觀察、
    勒戒後，認有繼續施用毒品之傾向，而再送戒治處所施以強
    制戒治，於民國90年6月12日因裁定停止戒治而釋放，並於
    90年12月27日因戒治期滿未經撤銷停止戒治而視為執行完畢
    ，而由臺灣板橋地方法院檢察署檢察官以91年度戒毒偵字第
    56號為不起訴處分確定。復因施用毒品違反毒品危害防制條
    例案件，經臺灣臺北地方法院以95年度簡字第2286號判處有
    期徒刑 6月確定，於96年2月8日以易科罰金執行；再因施用
    毒品違反毒品危害防制條例案件，經臺灣板橋地方法院以95
    年度簡字第5154號判處有期徒刑6月確定，於96年1月12日以
    易科罰金執行；又因施用毒品違反毒品危害防制條例案件，
    經臺灣臺北地方法院以95年度簡字第4116號判處有期徒刑 3
    月確定，上開三案經裁定減刑並定應執行為有期徒刑 6月又
    15日確定，因前已以易科罰金實際執行一年，乃於減刑並定
    應執行刑後由檢察官於96年11月13日執行結案。再因施用毒
    品違反毒品危害防制條例案件，經臺灣士林地方法院以96年
    度易字第2284號判處有期徒刑6月確定，於97年5月26日易科
    罰金執行完畢（以上有期徒刑之執行於本件構成累犯）。又
    同因施用毒品違反毒品危害防制條例案件，先後經臺灣板橋
    地方法院以97年度易字第503 號、第1104號、97年度簡字第
    3425號、第3586號分別判處有期徒刑6月、6月、2月及6月確
    定，並於97年 9月12日易科罰金執行完畢。詎上訴人復基於
    施用第二級毒品之犯意，在強制戒治執行完畢釋放後五年內
    再犯上開施用毒品案件後，又於97年6月6日14時許，在其位
    於臺北縣中和市○○路143巷6弄4之1號住處內，以放置在錫
    箔紙上燒烤成煙而吸食煙氣之方式，施用第二級毒品甲基安
    非他命乙次。嗣為警於同日14時30分許在上址查獲，並扣得
    其所有供施用甲基安非他命使用之錫箔紙乙張及打火機乙個
    等情。係以上揭犯罪事實，已據上訴人於原審審理中為自白
    ，又上訴人遭警查獲後採集之尿液檢體經檢驗結果係呈安非
    他命及甲基安非他命陽性反應，此有臺灣檢驗科技股份有限
    公司97年 6月25日濫用藥物檢驗報告及姓名代碼對照表附卷
    可稽，復有扣案錫箔紙乙張及打火機乙個為證，堪認上訴人
    之自白與事實相符。因認上訴人犯行明確，以上訴人施用第
    二級毒品罪，累犯，處有期徒刑 4月，並諭知易科罰金之標
    準及為相關沒收之宣告。已詳敘其認定上訴人犯罪事實之證
    據及理由，於法尚無不合。上訴意旨略稱：上訴人於遭查獲
    後，承辦員警要求提供線報，並表示如果屬實，可立即離去
    ，無庸製作筆錄。上訴人乃配合提供線報，帶警察至台北縣
    中和市○○街某大樓14樓，一舉查獲11人，其中更有三名通
    緝犯，刑期合計達16年以上及71公克之安非他命與數量不詳
    之海洛因。惟承辦員警嗣後竟不許上訴人離去，且帶上訴人
    至分局製作筆錄，將上訴人移送法辦；更未依於製作筆錄時
    與上訴人之約定，於筆錄前頁請求檢察官及法官減輕或免除
    其刑，顯然漠視上訴人冒曝光及危害生命之危險，配合提供
    線報之貢獻及付出，而有未合，爰請求審酌上情，准予減輕
    或免除其刑云云。惟查：量刑之輕重，係屬事實審法院得依
    職權自由裁量之事項，茍於量刑時，已依行為人之責任為基
    礎，並斟酌刑法第57條各款所列情狀，而未逾越法定範圍，
    又未濫用其職權，即不得遽指為違法。本件原判決於量刑時
    ，已依上揭規定，審酌上訴人有前述犯罪及施用毒品遭查獲
    之紀錄，素行不佳，且前已因強制戒治執行完畢而經不起訴
    處分，業受毒品危害防制條例對施用毒品人之寬典，竟仍一
    再吸食，並於前犯施用毒品案件尚未執行前再為施用，顯見
    並無悛悔之意，惡性非淺，而其施用毒品實為戕害自身健康
    之犯罪，於他人固無明顯重大危害，然對社會善良風氣已足
    生不良影響，並斟酌其於偵審中能坦認犯行之犯罪後態度等
    一切情狀，予以綜合考量後，科刑如前所述，並未逾越法定
    刑度，亦未濫用自由裁量之權限，刑度亦屬妥適，核無不當
    或違法之情形。另毒品危害防制條例第17條雖規定犯同條例
    第10條之罪，供出毒品來源，因而破獲者，得減輕其刑。而
    本件被告於查獲後，雖另帶同警方至臺北縣中和市○○街14
    3巷106弄28號14樓查獲黃國民、陳清德等人施用毒品，然與
    該法條之構成要件不該當，尚無法據為減刑之主張。上訴意
    旨僅以其配合提供線報，查獲犯罪云云，請求減輕或免除其
    刑，而未具體指摘原審判決量刑如何不當或違法，揆諸上開
    說明，自難謂上訴人已敘明具體理由，本件上訴不合法律上
    之程式，爰不經言詞辯論，逕以判決駁回。
據上論斷，應依刑事訴訟法第367條前段、第372條，判決如主文
。
中    華    民    國    98    年    2     月    17    日
                  刑事第七庭  審判長法  官  陳晴教
                                    法  官  楊智勝
                                    法  官  游紅桃
以上正本證明與原本無異。
不得上訴。
                                    書記官  戴伯勳
中    華    民    國    98    年    2     月    17    日
附錄：本案論罪科刑法條全文
毒品危害防制條例第10條
施用第一級毒品者，處 6 月以上 5 年以下有期徒刑。
施用第二級毒品者，處 3 年以下有期徒刑。


司法院資訊處製作；財團法人民間司法改革基金會備份。
